臺灣臺中地方法院刑事判決
                                    110年度金訴字第652號
公  訴  人  臺灣臺中地方檢察署檢察官
被      告  徐逸中


選任辯護人  鄭懿瀛  律師（法扶律師）
上列被告因詐欺等案件，經檢察官提起公訴（109 年度偵字第87
60、8761號），本院判決如下：
    主    文
徐逸中幫助犯三人以上共同詐欺取財罪，處有期徒刑拾月。扣案
之NOKIA廠牌行動電話壹支（含門號0000000000號SIM卡壹枚）沒
收；未扣案之犯罪所得新臺幣參萬元沒收，如全部或一部不能沒
收或不宜執行沒收時，追徵其價額。
    犯罪事實
一、徐逸中知悉依一般社會生活之通常經驗，金融帳戶係個人理
    財及從事交易之重要工具，為個人信用之表徵，且在金融機
    構申請開立金融帳戶，並以臨櫃或至自動付款設備之方式提
    領款項均無特殊限制，一般人若無故收集他人金融帳戶使用
    ，或支付報酬或提供利益而指示他人代為提領款項之行徑，
    常與財產犯罪密切相關，而可預見將金融機構帳戶提供他人
    做為匯款之用，可能幫助犯罪人士利用作為詐欺取財犯罪指
    定被害人匯款之人頭帳戶，同時也會幫助犯罪人士提領被害
    人款項後，產生遮斷資金流動軌跡以逃避國家追訴、處罰之
    效果，竟仍基於幫助三人以上犯加重詐欺取財、一般洗錢之
    不確定故意，經由真實姓名年籍不詳綽號「阿明」之人之指
    示，自民國107年10月10日起，以將真實姓名年籍不詳綽號
    「鬼谷子」及其所屬詐欺集團欲收購金融帳戶之訊息，轉知
    予真實姓名年籍不詳綽號「肥貓」、「元寶」、「海濱」等
    擁有人頭金融帳戶之賣家，再負責將賣家寄出人頭帳戶包裹
    之訊息通知買家之方式，而接續居間媒介如附表一所示金融
    帳戶之交易，因而獲得新臺幣（下同）3萬元之報酬；嗣由
    「鬼谷子」所屬詐欺集團之成年成員於如附表二所示之時間
    ，以如附表二所示之方式施用詐術，致如附表二所示之被害
    人陷於錯誤，而匯款如附表二所示之金額至如附表二所示之
    人頭帳戶，後隨即遭詐欺集團成員提領得手。嗣為警於107 
    年11月9 日下午5 時45分許，在臺中市○區○○路000 號前，
    見徐逸中行跡可疑，遂上前盤查，經其同意搜索而扣得工作
    手機NOKIA廠牌行動電話1支，始悉上情。　　
二、案經臺中市政府警察局刑事警察大隊報請臺灣桃園地方檢察
    署呈請臺灣高等檢察署令轉臺灣臺中地方檢察署檢察官偵查
    起訴。
    理    由
壹、證據能力部分：
一、按被告以外之人於審判外之言詞或書面陳述，除法律有規定
    者外，不得作為證據，刑事訴訟法第159 條第1 項定有明文
    。本件如附表二所示王玉蕙等人於警詢中所為之陳述，均屬
    審判外之陳述，依首揭法條規定，原則上亦無證據能力。然
    被告以外之人於審判外之陳述，雖不符刑事訴訟法第159 條
    之1 至之4 之規定，而經當事人於審判程序同意作為證據，
    法院審酌該言詞陳述或書面陳述作成時之情況，認為適當者
    ，亦得為證據。當事人、代理人或辯護人於法院調查證據時
    ，知有第159 條第1 項不得為證據之情形，而未於言詞辯論
    終結前聲明異議者，視為有前項之同意，此刑事訴訟法第15
    9 條之5 亦定有明文。本件被告徐逸中及其辯護人於本院審
    理中對證據能力亦不爭執，且至言詞辯論終結前，就前開證
    人等證詞之證據能力亦未聲明異議。再前開證人等之證述，
    未經被告及其辯護人主張有何非出於自由意志之情形，是本
    件認為容許其等證述之證據能力，亦無不當，應依刑事訴訟
    法第159 條之5 之規定，認前開證人等上開之證述具有證據
    能力。
二、本院以下援引之其餘非供述證據資料（含扣案物品、扣押物
    品翻拍照片、查獲時之現場蒐證相片等證物），檢察官、被
    告及其辯護人於本院審判程序時對其證據能力均不爭執，且
    係司法警察（官）依法執行職務時所製作或取得，應無不法
    取證之情形，參酌同法第158 條之4 規定意旨，上揭證據均
    具有證據能力，併此敘明。
貳、實體部分：
一、上開犯罪事實，業據被告於本院審理時坦承不諱，核與如附
    表二所示被害人之證述均相符，並有如附表三所示之各項證
    據資料在卷可稽，足認被告之自白應與事實相符。
二、按刑法上之故意，分為直接故意與間接故意。行為人對於構
    成犯罪之事實，明知並有意使其發生者，為直接故意；行為
    人對於構成犯罪之事實，預見其發生而其發生並不違背其本
    意者，為間接故意。又幫助犯之成立，以行為人主觀上認識
    被幫助者正欲從事犯罪或係正在從事犯罪，且該犯罪有既遂
    之可能，而其行為足以幫助他人實現構成要件者，即具有幫
    助故意，並不以行為人確知被幫助者係犯何罪名為必要。且
    一般人在正常情況下，均得自行申辦金融帳戶並領得存摺或
    提款卡使用，並無特定身分之限制，如無特殊理由，實無使
    用他人申辦之帳戶之理；又金融帳戶資料事關個人財產權益
    之保障，其專有性甚高，除非本人或與本人有親密關係者，
    難認有何理由可自由流通使用該帳戶金融卡，是一般人均有
    妥為保管及防止他人任意使用之認識，縱特殊情況偶需交付
    他人使用，亦必深入瞭解用途及合理性，始予提供；若該等
    專有物品落入不明人士手中，而未加以闡明正常用途，極易
    被利用為與財產有關之犯罪工具，此為吾人依一般生活認知
    所易於體察之常識，而有犯罪意圖者，非有正當理由，竟要
    求他人提供帳戶供匯款使用，並允以高額報酬，客觀上可預
    見其目的，係供為某筆資金之存入後再行領出之用，且該筆
    資金之存入及提領過程係有意隱瞞其行為人真實身分曝光之
    用意，一般人本於一般認知能力均易於瞭解；且邇來利用各
    種名目詐欺取財之犯罪類型層出不窮，該等犯罪多數均係利
    用人頭帳戶作為出入帳戶，並經媒體廣為披載，為社會上一
    般人所得知悉。衡酌被告為成年人，係具有相當智識程度、
    社會生活閱歷之人，對於以有償之代價取得金融機構帳戶之
    存摺、金融卡及密碼，恐遭不法使用乙節，自難諉為不知；
    其復於本院審理時自承：伊有想過帳戶可能拿去做非法的事
    情等語（見本院卷第142頁），猶為圖每月3萬元之報酬，而
    居間代為聯繫買賣雙方，主觀上顯可預見系爭人頭帳戶將作
    為詐騙他人財物之工具使用，其具有幫助加重詐欺取財之不
    確定故意甚明。
三、又金融帳戶乃個人理財工具，依我國現狀，申設金融帳戶並
    無任何特殊限制，且可於不同之金融機構申請多數帳戶使用
    ，是依一般人之社會通念，若見他人不以自己名義申請帳戶
    ，反而收購或借用別人之金融帳戶以供使用，並要求提供提
    款卡及告知密碼，則提供金融帳戶者主觀上如認識該帳戶可
    能作為收受、提領特定犯罪所得使用，他人提領後即產生遮
    斷金流以逃避國家追訴、處罰之效果，仍基於幫助之犯意提
    供，應論以幫助犯同法第14條第1項之一般洗錢罪（最高法
    院刑事大法庭108年度台上大字第3101號裁定、108年度台上
    字第3897號判決意旨參照）。查被告明知申設金融帳戶無須
    給付任何對價，而猶有「鬼谷子」所屬詐欺集團欲支付價金
    加以收購，其主觀上對於收購人頭帳戶之詐欺集團，乃利用
    金融帳戶之存、提或匯款功能，自有預見；而上開遭詐欺集
    團利用之帳戶其後續資金流向，有無法追索之可能性，對於
    匯入上開帳戶內款項如經持有之人提領後，已無從查得，形
    成金流斷點，將會產生遮斷金流以逃避國家追訴、處罰之效
    果，主觀上亦有認識；是以，被告對於其提供帳戶資料之行
    為，對詐欺集團成員利用該帳戶資料存、匯入詐欺所得款項
    ，進而加以提領，而形成資金追查斷點之洗錢行為提供助力
    ，既已預見，仍居間聯繫以便利詐欺集團取得如附表一所示
    之金融帳戶，顯有容任而不違反其本意之情，則其有幫助洗
    錢之不確定故意，亦堪認定。
四、另按，幫助犯係從屬於正犯而成立，以正犯已經犯罪為要件
    ，故幫助犯並非其幫助行為一經完成，即成立犯罪，必其幫
    助行為或其影響力持續至正犯實施犯罪始行成立，有關追訴
    權時效，告訴期間等，亦自正犯完成犯罪時開始進行，是否
    合乎減刑要件，有無減刑條例等相關法律之適用，亦應以該
    時點為準據（最高法院104年度台上字第3573號判決意旨參
    照）。是本件被告於107 年11月9 日為警查獲前，業已居間
    媒介如附表一所示之人頭金融帳戶，是縱如附表二編號三至
    十所示被害人匯款之時間在其被查獲之後，然因其影響力仍
    持續至正犯實施犯罪，即無礙於本件幫助犯行之成立，併予
    敘明。
五、綜上所述，本件事證明確，被告上開犯行洵堪認定。
參、論罪科刑部分：
一、按刑法上之幫助犯，係指以幫助之意思，對於正犯資以助力
    ，而未參與實施犯罪之行為者而言（最高法院49年度台上字
    第77號判決意旨參照）。被告居間媒合詐欺集團向販賣人頭
    帳戶之車商取得如附表一所示之金融帳戶，並無積極證據證
    明其有參與詐欺取財或洗錢之構成要件行為，或有與本案詐
    欺集團之成員有詐欺、洗錢之犯意聯絡，是被告基於幫助之
    意思，參與詐欺取財、一般洗錢之構成要件以外之行為，為
    幫助犯；且對於「鬼谷子」及其所屬詐欺集團成員，雖無從
    知悉確切組成人數，然為三人以上之犯罪團體，應可預見。
    是核其所為，係犯刑法第30條第1 項前段、第339 條之4第1
     項第2款之幫助加重詐欺取財罪及刑法第30條第1 項前段、
    洗錢防制法第14條第1 項之幫助一般洗錢罪。又起訴書認被
    告所犯係加重詐欺及洗錢之正犯，惟經公訴檢察官當庭更正
    為幫助加重詐欺及幫助洗錢，公訴檢察官復有實行公訴之權
    ，本院即毋庸再予變更，附此敘明。
二、又被告接續居間媒介如附表一所示金融帳戶之交易，僅有一
    幫助詐欺之行為，其有數名被害人者，即屬一行為觸犯數罪
    名之想像競合犯（最高法院99年度台非字第90號、98年度台
    非字第30號判決意旨參照）；其以一接續幫助行為，幫助詐
    欺集團犯詐欺如附表二所示被害人之財物及為一般洗錢等犯
    行，亦係以一行為同時觸犯數罪名之想像競合犯，應依刑法
    第55條前段規定，從一重之幫助加重詐欺取財罪處斷。　　
三、被告以幫助他人犯罪之意思，而參與犯罪構成要件以外之行
    為，為幫助犯，爰依刑法第30條第2項規定，按正犯之刑減
    輕之。
四、再按，想像競合犯之處斷刑，本質上係「刑之合併」，其所
    謂從一重處斷，乃將想像競合犯組成之評價上數罪，合併為
    科刑一罪，其所對應之刑罰，亦合併其評價上數罪之數法定
    刑，而為一個處斷刑。易言之，想像競合犯侵害數法益者皆
    成立犯罪，論罪時必須輕、重罪併舉論述，同時宣告所犯各
    罪名，包括各罪有無加重、減免其刑之情形，亦應說明論列
    ，量刑時併衡酌輕罪部分量刑事由，評價始為充足，然後依
    刑法第55條前段規定「從一重處斷」，非謂對於其餘各罪可
    置而不論。因此，法院決定處斷刑時，雖以其中最重罪名之
    法定刑，做為裁量之準據，惟於裁量其輕重時，仍應將輕罪
    合併評價在內（最高法院108 年度台上字第4405、4408號判
    決意旨參照）；又洗錢防制法第16條第2 項規定：「犯前二
    條之罪，在偵查或審判中自白者，減輕其刑。」，被告於本
    院審理時，就所犯洗錢部分業已坦承犯行，爰依上開規定減
    輕其刑，並依刑法第70條之規定遞減輕之。
五、爰審酌近年來詐欺案件頻傳，行騙手段日趨集團化、組織化
    、態樣繁多且分工細膩，每每造成廣大民眾受騙，損失慘重
    ，被告為圖小利，竟居間媒介金融帳戶之交易，助長詐欺犯
    行猖獗，致使無辜被害人受有財產上之損害，及使該等詐欺
    所得真正去向、所在得以獲得隱匿，妨礙執法機關追緝犯罪
    行為人，對社會治安造成之危害非輕，且均尚未與被害人達
    成和解，本非不得予以嚴懲；惟斟酌被告犯後尚知坦承犯行
    ，態度良好，有效節省司法資源，念及被告除有因違反動產
    擔保交易法案件經法院判處拘役40日之前案紀錄外，別無其
    他刑事犯罪紀錄，有臺灣高等法院被告前案紀錄表在卷可佐
    ，足認其素行尚可，且被告僅係居間媒介金融帳戶之交易，
    並未實際參與詐騙及提領贓款之犯行，犯罪之情節較為輕微
    ，考量其犯行期間非長、實際犯罪所得非鉅，兼衡被害人之
    損害等一切情狀，量處如主文所示之刑，以資懲儆。
肆、沒收部分：
一、按犯罪所得，屬於犯罪行為人者，沒收之；前2 項之沒收，
    於全部或一部不能沒收或不宜執行沒收時，追徵其價額，刑
    法第38條之1 第1 項前段、第3 項分別定有明文。本件被告
    之實際犯罪所得為3萬元乙節，業據其供承在卷（見本院卷
    第113頁），雖未扣案，仍應依上開規定宣告沒收，並於全
    部或一部不能沒收或不宜執行沒收時，追徵其價額。
二、又供犯罪所用、犯罪預備之物或犯罪所生之物，屬於犯罪行
    為人者，得沒收之，刑法第38條第2項前段定有明文。扣案
    之NOKIA廠牌行動電話1支（含門號0000000000號SIM卡1枚）
    ，為被告具有事實上處分權，並供本件犯行所用之物，業據
    被告陳明在卷（見本院卷第138頁），爰依上開規定予以宣
    告沒收（最高法院107 年度台上字第1109號判決意旨參照）
    。　　
伍、爰不另為無罪部分：
一、公訴意旨另以：被告明知真實姓名年籍不詳之綽號「鬼谷子
    」所屬之詐欺集團，係屬3人以上，以實施詐術或最重本刑
    逾5年有期徒刑之刑之罪，所組成具有牟利性、持續性及結
    構性之犯罪組織，竟於民國107年間某日起參與前述犯罪組
    織；因認被告涉有組織犯罪防制條例第3 條第1 項後段之參
    與犯罪組織罪嫌等語。
二、按犯罪事實應依證據認定之，無證據不得認定犯罪事實；有
    罪之判決書應於理由內記載認定犯罪事實所憑之證據及其認
    定之理由；刑事訴訟法第154 條第2 項及第310 條第1 款分
    別定有明文。而犯罪事實之認定，係據以確定具體的刑罰權
    之基礎，自須經嚴格之證明，故其所憑之證據不僅應具有證
    據能力，且須經合法之調查程序，否則即不得作為有罪認定
    之依據。倘法院審理之結果，認為不能證明被告犯罪，而為
    無罪之諭知，即無前揭第154 條第2 項所謂「應依證據認定
    」之犯罪事實之存在。因此，同法第308 條前段規定，無罪
    之判決書只須記載主文及理由。而其理由之論敘，僅須與卷
    存證據資料相符，且與經驗法則、論理法則無違即可，所使
    用之證據亦不以具有證據能力者為限，即使不具證據能力之
    傳聞證據，亦非不得資為彈劾證據使用。故無罪之判決書，
    就傳聞證據是否例外具有證據能力，本無須於理由內論敘說
    明（最高法院100 年度台上字第2980號判決意旨參照）。
三、經查，被告堅決否認有何參與「鬼谷子」所屬之詐欺集團，
    且被告主觀上僅係基於幫助其等犯罪之故意，而實施犯罪構
    成要件以外之居間媒介行為，應僅論處幫助加重詐欺取財罪
    、幫助一般洗錢罪，業經本院認定及說明如前。本件復無相
    關組織內共犯之證述，亦別無其他證據足證被告有參與犯罪
    組織之主觀犯意或客觀行為，而為上開詐欺集團之成員，即
    不得論以組織犯罪防制條例第3條第1項後段之參與犯罪組織
    罪，是就被告被訴涉犯參與犯罪組織罪嫌部分，檢察官所提
    出之證據，尚未達於一般之人均不致有所懷疑，而得確信其
    為真實之程度，而有合理之懷疑，本應為無罪之諭知；惟因
    公訴意旨認被告此部分如構成犯罪，與前揭論罪科刑部分，
    具有想像競合犯之裁判上一罪關係，爰不另為無罪之諭知。
據上論斷，應依刑事訴訟法第299 條第1項前段，洗錢防制法第1
4條第1 項、第16條第2 項，刑法第11條、第339 條之4 第1 項
第2 款、第30條、第55條、第38條第2項前段、第38條之1 第1 
項前段、第3 項，刑法施行法第1 條之1 ，判決如主文。
本案經檢察官黃鈺雯提起公訴，檢察官劉世豪到庭執行職務。
中　　華　　民　　國　110 　　年　  10　  月　　27　　日
                  刑事第六庭    審判長法  官  柯志民
                                      法  官  陳昱翔
                                      法  官  戰諭威
以上正本證明與原本無異。
如不服本判決應於收受判決後20日內向本院提出上訴書狀，並應
敘述具體理由；其未敘述上訴理由者，應於上訴期間屆滿後20日
內向本院補提理由書（均須按他造當事人之人數附繕本）「切勿
逕送上級法院」。
告訴人或被害人如不服判決，應備理由具狀向檢察官請求上訴，
上訴期間之計算，以檢察官收受判決正本之日起算。
                                      書記官  許家豪
中　　華　　民　　國　110 　　年　　10 　 月　　27　　日

附錄論罪科刑法條：
中華民國刑法第30條：
幫助他人實行犯罪行為者，為幫助犯。雖他人不知幫助之情者，
亦同。
幫助犯之處罰，得按正犯之刑減輕之。
中華民國刑法第339條之4：
犯第339 條詐欺罪而有下列情形之一者，處1 年以上7 年以下有
期徒刑，得併科1 百萬元以下罰金：
一、冒用政府機關或公務員名義犯之。
二、三人以上共同犯之。
三、以廣播電視、電子通訊、網際網路或其他媒體等傳播工具，
    對公眾散布而犯之。
前項之未遂犯罰之。
洗錢防制法第14條：
有第二條各款所列洗錢行為者，處7 年以下有期徒刑，併科新臺
幣5 百萬元以下罰金。
前項之未遂犯罰之。
前二項情形，不得科以超過其特定犯罪所定最重本刑之刑。

附表一：(時間：民國）
編號 戶名    金融帳戶 帳戶寄出時間及收件地點 一 （即起訴書附表一編號3） 曾嘉俞 高雄商業銀行帳戶（帳號為000-000000000000號）、彰化商業銀行帳戶（帳號為000-00000000000000號） 曾嘉俞於107年11月5日，將左列帳戶資料寄至臺中市○○區○○○路00號統一超商興春門市。 二 （即起訴書附表一編號6）  施嘉銘 中華郵政股份有限公司帳戶（帳號000-00000000000000號） 於107年11月5日，將左列帳戶資料寄至臺中市○○區○○路000號統一超商同榮門市。 三 （即起訴書附表一編號5） 蔡政傑 第一商業銀行帳戶（帳號為00000000000號） 於不詳時間，將左列帳戶資料寄至臺中市○○區○○路○段000號統一超商軍福門市，並於107年11月7日配達於統一超商軍福門市。 四 （即起訴書附表一編號7）  謝金軒 彰化銀行帳戶（帳號000-00000000000000號）（起訴書誤繕為0000000000000） 於不詳時間，將左列帳戶資料寄至臺中市○區○○路00號統一超商中醫門市，並於107年11月7日配達至統一超商中醫門市。 五 （即起訴書附表一編號1） 許珈瑋 永豐商業銀行帳戶（帳號為000-0000000000000000號） 許珈瑋於107年11月8日，將左列帳戶資料寄至臺中市○區○○路0段000號統一超商義興門市。 六 （即起訴書附表一編號4）  侯怡婷 國泰世華銀行帳戶（帳號為000-000000000000號） 參附表二編號一所示之被害人匯款時間，侯怡婷至遲於107年11月9日前，已將左列帳戶交予真實身分不詳之詐欺集團成員。 七 （即起訴書附表一編號2） 劉天華 渣打國際商業銀行帳戶（帳號為000-00000000000000號） 劉天華於107年11月22日，將左列帳戶資料寄至臺中市○區○○○道○段000號、948號（即統一超商中川門市）。 

附表二：(時間：民國；金額：新臺幣）
編號 被害人   詐 欺 方 法   匯入款項及帳戶 一 （即起訴書附表二編號6） 王玉蕙 於107年11月9日上午11時36分許，詐騙集團成員撥電話予王玉蕙，佯裝為親友王進明，稱須借款10萬元週轉云云，致王玉蕙陷於錯誤，依指示匯入右列款項至右列帳戶。 於107年11月9日上午11時45分許，匯款100,000元(不含匯費30元)至如附表一編號六所示之侯怡婷帳戶內。 二 （即起訴書附表二編號9）  郭培莉 於107年11月8日下午3時25分許，詐騙集團成員撥電話予郭培莉，佯裝係郭培莉之親戚，要求借款云云，致郭培莉陷於錯誤，依指示匯入右列款項至右列帳戶。 107年11月9日中午12時6分許，匯款30,000元至如附表一編號二所示之施嘉銘帳戶內。 三 （即起訴書附表二編號3）  陳蓓麗 於107年11月13日下午6時6分許，詐騙集團成員撥電話予陳蓓麗，佯裝為網路購物平台人員，向陳蓓麗佯稱因內部作業疏失，須解除分期設定云云，致陳蓓麗陷於錯誤，依指示匯入右列款項至右列帳戶。 於107年11月13日下午7時28分許、8時5分許，先後匯款2萬9988元、2萬9985元至如附表一編號一所示之曾嘉俞高雄商業銀行帳戶內。 四 （即起訴書附表二編號5） 吳詩榕 於107年11月13日晚間9時48分許，詐騙集團成員撥電話予吳詩榕，佯裝為網路購物商家，向吳詩榕佯稱因疏失造成訂單變成12筆云云，致吳詩榕陷於錯誤，依指示匯入右列款項至右列帳戶。 於107年11月13日晚間10時42分、11時3分許，先後匯款2,9988元、29,985元(起訴書附表二編號5誤繕為30,000元)至如附表一編號一所示之曾嘉俞彰化商業銀行帳戶內。 五 （即起訴書附表二編號4） 黃郁婷 於107年11月13日晚間9時許，詐騙集團成員撥電話予黃郁婷，佯裝為網路購物商家，向黃郁婷佯稱因內部作業疏失，須解除分期設定云云，致黃郁婷陷於錯誤，依指示匯入右列款項至右列帳戶。 於107年11月13日晚間11時2分許，匯款1萬3415元至如附表一編號一所示之曾嘉俞彰化商業銀行帳戶內。 六 （即起訴書附表二編號8）  黃禹靖 於107年11月15日下午6時43分許，詐騙集團成員撥電話予黃禹靖，佯裝為網路賣家，佯稱其網路購物因廠商疏失填成12組付款單云云，再由該詐欺集團另一成員佯稱為中國信託商業銀行客服人員撥打黃禹靖之電話，誆稱須依指示操作ATM解除云云，致黃禹靖陷於錯誤，依指示匯入右列款項至右列帳戶。 107年11月15日下午7時27分許存款29,987元(不含手續費15元)至至如附表一編號三所示之蔡政傑帳戶內。 七 （即起訴書附表二編號7）  楊國琳 於107年11月15日下午7時5分許，詐騙集團成員撥電話予楊國琳，佯裝為飛樂視界賣家，佯稱其網路購物因公司設定錯誤會扣款10筆訂單，須至ATM操作解除云云，致楊國琳陷於錯誤，依指示匯入右列款項至右列帳戶。 107年11月15日下午7時52分許，匯款29,987元(不含手續費15元)至如附表一編號三所示之蔡政傑帳戶內。 八 （即起訴書附表二編號1）  洪碧茹 107年11月18日16時39分許，詐騙集團成員撥電話予洪碧茹，佯稱係網路購物平台人員，因作業錯誤，將連續扣款12期，若欲解除則須依其指示操作解除設定云云，致洪碧茹陷於錯誤，依指示匯入右列款項至右列帳戶。 於107年11月18日下午6時5分許至同日下午6時55分許，分別匯入新臺幣（下同）29,988元(不含手續費15元)、18,985元(不含手續費15元)(起訴書附表二編號1誤繕為18,986元)、7,985元(不含手續費15元)、23,000元(不含手續費15元)至如附表一編號五所示之許珈瑋帳戶內。 九 （即起訴書附表二編號10） 蔡素貞 於107年11月21日中午12時許，詐騙集團成員撥電話予蔡素貞，佯裝為健保局人員，並佯稱因其健保卡違規使用，為免其潛逃，需先匯款云云，致蔡素貞陷於錯誤，依指示匯入右列款項至右列帳戶。 107年11月21日下午1時40分許，匯款150,000元至如附表一編號四所示之謝金軒帳戶內。 十 （即起訴書附表二編號2） 蘇燕婷 於107年11月28日上午9時30分許，詐騙集團成員撥電話予蘇燕婷，佯裝係其友人「小倩」，謊稱購買土地急需用錢云云，向蘇燕婷借款，致蘇燕婷陷於錯誤，依指示匯入右列款項至右列帳戶。 於107年11月28日上午11時28分許、翌(29)日上午11時26分許，先後匯款200,000元、200,000元至如附表一編號七所示之劉天華帳戶內。 

附表三：證據資料明細
證  據  資  料  明  細 一、供述證據                                            (一)被告徐逸中107年11月9日、108年1月15日、108年2月23日、109年5月7日、109年7月7日、110年1月26日警詢、偵訊及本院準備程序之供述（分見偵29856卷第3至9頁、第43頁至第44頁反面、第53頁至第54頁反面、第58至59頁、偵8760卷一第91至92頁、第149至157 頁、偵8760卷二第15至16頁、本院卷第79頁至第82頁、第111頁至第117頁）   (二)證人許珈瑋107年12月7日警詢之供述（見偵8760卷一第201至 204頁）                                          (三)證人劉天華108年1月14日警詢之供述（見偵8760卷一第256至261頁）                                          (四)證人曾嘉俞107年11月14日、108年1月16日警詢之供述（見偵8760卷一第313至319頁、第321至327頁）              (五)證人侯怡婷107年11月13日、107年12月18日警詢之供述（見偵8760卷一第421至423頁、偵8760卷二第65至67頁）   (六)證人蔡政傑108年2月23日警詢之供述（見偵8760卷一第459至461頁）                                          (七)證人施嘉銘107年12月3日警詢之供述（見偵8760卷一第609至612頁）                                          (八)證人謝金軒107年11月30日警詢之供述（見偵8760卷一第637至641頁）                                          (九)被害人洪碧茹107年11月18日警詢之供述（見偵8760卷一第235至237頁）                                        (十)告訴人蘇燕婷107年12月10日警詢之供述（見偵8760卷一第262至265頁）                                        (十一)告訴人王玉蕙107年11月9日警詢之供述（見偵8760卷一第425至429頁）                                    (十二)告訴人楊國琳107年11月15日警詢之供述（見偵8760卷一第463至467頁）                                    (十三)告訴人黃禹靖107年11月15日警詢之供述（見偵8760卷一第469至473頁）                                    (十四)被害人郭培莉107年11月15日警詢之供述（見偵8760卷一第617至618頁）                                    (十五)告訴人蔡素貞107年11月26日警詢之供述（見偵8760卷一第643至644頁）                                    (十六)被害人黃郁婷107年11月14日警詢之供述（見偵8760卷二第41至45頁）                                      (十七)告訴人吳詩榕107年11月14日警詢之供述（見偵8760卷二第47至51頁）                                      (十八)告訴人陳蓓麗107年11月13日警詢之供述（見偵8760卷二第53至57頁） 二、非供述證據 (一)、桃園地檢署107年度偵字第29856號卷  1、徐逸中自願受搜索同意書、勘察採證同意書（第10至11頁）  2、徐逸中107年11月9日17時37分內政部警政署刑事警察局搜索扣押筆錄、扣押物品目錄表及收據【受執行人：徐逸中。執行處所：臺中市○區○○路000號前】（第12至14頁）  3、徐逸中107年11月9日18時內政部警政署刑事警察局搜索扣押筆錄、扣押物品目錄表及收據【受執行人：徐逸中。執行處所：臺中市○○區○○街000號】（第15至17頁）  4、徐逸中持用之NOKIA手機微信對話紀錄截圖（第24頁至第38     頁反面）  5、臺中市政府警察局刑事警察大隊108年1月28日中市警刑七字第1080003331號函暨所附警員職務報告等（第50頁至第52頁反面）  6、徐逸中指認107年11月2日交付款項予上手之地點（第55頁） (二)、臺中地檢署109年度偵字第8760號卷一  1、臺灣臺中地方檢察署109年度保管字第988號扣押物品清單【NOKIA手機1支】（第13頁）  2、臺中市政府警察局刑事警察大隊109年3月31日中市警刑七字第1090010839號函暨所附警員職務報告（第19至22頁）  3、臺中市政府警察局刑事警察大隊偵七隊職務報告（第97至99頁）  4、人頭帳戶相關資料：     (1)中華郵政股份有限公司109年5月25日儲字第1090126877        號函及所附之施嘉銘申設之帳號00000000000000號帳戶        之開戶資料、歷史交易清單（第125至133頁）     (2)許珈瑋提出之網路轉帳交易明細、交貨便繳款資料、交        貨便顧客留存聯、詐欺集團成員之LINE大頭貼、臉書刊        登之廣告訊息、7-ELEVEN貨態查詢系統【查詢代碼：Z00000000000、取貨門市：義興門市】（第205至219頁）     (3)永豐商業銀行作業處108年1月11日作心詢字第1080108117號函及所附之許珈瑋申設之帳號00000000000000號帳戶之客戶基本資料、交易明細（第225至234頁）     (4)渣打國際商業銀行股份有限公司108年1月3日渣打商銀字第1080000223號函及所附之劉天華申設之帳號00000000000000號帳戶之開戶基本資料、交易往來明細（第278至280頁）  　 (5)劉天華提出之與詐騙集團成員間之LINE對話紀錄截圖（        第284至302頁）     (6)曾嘉俞提出之交貨便顧客留存聯、與詐欺集團成員間之        LINE對話紀錄截圖（第373至389頁）  　 (7)高雄銀行楠梓分行所附之曾嘉俞申設之帳號000000000000號帳戶之客戶開戶資料、交易查詢清單（第391至395頁）  　 (8)彰化銀行所附曾嘉俞申設之帳號00000000000000號帳戶        之開戶基本資料、存摺存款交易明細查詢（第409至415        頁）     (9)國泰世華銀行所附之侯怡婷申設之帳號000000000000號        帳戶之客戶基本資料、對帳單（第441至445頁）    (10)第一商業銀行總行107年11月29日一總營集字第106044號函所附之蔡政傑申設之帳號00000000000號帳戶之客戶基本資料、存摺存款客戶歷史交易明細表（第527至536頁）    (11)施嘉銘提出之交貨便顧客留存聯（第623頁）    (12)謝金軒申設之彰化銀行帳號00000000000000號帳戶之存        摺存款帳號資料及交易明細查詢（第653至655頁）  5、徐逸中詐欺案組織關聯圖、人頭帳戶一覽表（第145至148頁）  6、被害人相關資料：    (1)洪碧茹提出之玉山銀行、中國信託銀行、合作金庫銀行、高雄銀行自動櫃員機交易明細表、金融卡正反面影本（第239頁）    (2)洪碧茹107年11月18日內政部警政署反詐騙案件紀錄表、 　　　桃園市政府警察局平鎮分局宋屋派出所受理詐騙帳戶通報警示簡便格式表、金融機構聯防機制通報單、受理刑事案件報案三聯單（第245至248頁）    (3)蘇燕婷107年12月10日宜蘭縣政府警察局礁溪分局礁溪派 　　　出所受理刑事案件報案三聯單、受理各類案件紀錄表、內政部警政署反詐騙案件紀錄表、受理詐騙帳戶通報警示簡便格式表、金融機構聯防機制通報單（第268至271頁、第     　274頁）    (4)蘇燕婷提出之中國信託銀行匯款申請書（第276頁）    (5)王玉蕙提出之存摺內頁交易明細、花蓮第二信用合作社匯款委託書（代收據）（第437頁）    (6)王玉蕙107年11月9日金融機構聯防機制通報單、花蓮縣政府警察局吉安分局仁里派出所受理詐騙帳戶通報警示簡便格式表（第447至449頁）    (7)楊國琳107年11月15日臺中市政府警察局豐原分局社口派       出所受理各類案件紀錄表、內政部警政署反詐騙案件紀錄表（第479頁、第487至488頁、第491頁）    (8)黃禹靖107年11月15日臺北市政府警察局大安分局羅斯福       路派出所受理各類案件紀錄表（第481、489、495、497、501頁）    (9)黃禹靖提出之中國信託銀行自動櫃員機交易明細表（第503頁）   (10)楊國琳提出之中國信託銀行自動櫃員機交易明細表（第505頁）   (11)郭培莉107年11月15日臺北市政府警察局中正第一分局忠       孝西路派出所陳報單、內政部警政署反詐騙案件紀錄表、受理詐騙帳戶通報警示簡便格式表、受理各類案件紀錄表（第607頁、第625至629頁）   (12)郭培莉提出之國泰世華銀行自動櫃員機交易明細表、對話紀錄截圖、身分證、金融卡正反面影本（第619至621頁）   (13)蔡素貞提出之存摺封面、郵政跨行匯款申請書（第645至647頁）  7、蘇燕婷詐欺案件匯款時間一覽表（第255頁） (三)、臺中地檢署109年度偵字第8760號卷二   1、人頭帳戶相關資料：     (1)中華郵政股份有限公司110年5月10日儲字第1100124134        號函所附之施嘉銘申設之帳號00000000000000號帳戶之        客戶歷史交易清單、客戶基本資料（第21至24頁）     (2)侯怡婷107年11月14日高雄市政府警察局仁武分局澄觀派出所陳報單、內政部警政署反詐騙案件紀錄表、受理各類案件紀錄表、受理刑事案件報案三聯單（第113至121頁）  2、被害人相關資料：     王玉蕙107年11月9日花蓮縣警察局吉安分局仁里派出所陳報單、受理各類案件紀錄表、受理刑事案件報案三聯單（第101頁、第105至107頁）  3、訴訟文書資料：    (1)臺灣士林地方檢察署檢察官108年度偵字第2396號起訴書      【許珈瑋】（第141至143頁）    (2)臺灣苗栗地方檢察署檢察官108年度偵字第2920號聲請簡       易判決處刑書【劉天華】（第145至147頁）    (3)臺灣橋頭地方檢察署檢察官108年度偵字第5391號聲請簡       易判決處刑書【曾嘉俞】（第149至153頁）    (4)臺灣橋頭地方檢察署檢察官108年度偵字第2162號聲請簡       易判決處刑書【侯怡婷】（第155至158頁）    (5)臺灣臺南地方檢察署檢察官108年度偵字第5688號聲請簡       易判決處刑書【蔡政傑】（第159至162頁）    (6)臺灣士林地方檢察署檢察官108年度偵字第324號不起訴處分書【施嘉銘】（第163至166頁）    (7)臺灣新北地方檢察署檢察官108年度偵字第5087號不起訴       處分書【謝金軒】（第167至169頁） (四)、110年度金訴字第652號(本院卷)  1、被害人(告訴人)意見表：   (1)王玉蕙（本院卷第51頁）   (2)洪碧茹（本院卷第71頁）  2、刑事答辯(一)狀及其檢附資料（本院卷第61頁至第69頁）   (1)：臺中榮總英文病歷影本1份（本院卷第67頁至第69頁）